---
title: "데이터 변환 Tutorial"
output: learnr::tutorial
runtime: shiny_prerendered
---

```{r setup, include = FALSE}
library(learnr)
library(tidyverse)
library(bizstatp)
knitr::opts_chunk$set(echo = FALSE)
```


## `filter` 연습 문제

`course` 데이터를 이용하여 다음 문제를 풀어보시오.

```{r course}
course
```

1. 다음 명령을 수정하여 `course` 데이터 중 학년(`year`)이 2학년인 데이터만 추출해 보시오.:

```{r filter1, exercise = TRUE}
filter(course, year == 4)
```

```{r filter1-solution}
filter(course, year == 2)
```

2. `course` 데이터 중 성별(`gender`)이 여학생(`F`)인 데이터만 추출해 보시오.:

```{r filter2, exercise = TRUE}
filter(course, ... == ...)
```

```{r filter2-solution}
# gender는 문자열 값을 가지는 열입니다. 
filter(course, gender == 'F')
```

3. `course` 데이터 중 중간고사(`mid`)이 80 점 이상(80점 포함)인 데이터만 추출해 보시오.:

```{r filter3, exercise = TRUE}
filter(course, ... >= ...)
```

```{r filter3-solution}
filter(course, mid >= 80)
```


4. `course` 데이터 중 성별(`gender`)가 여학생이고, 중간고사 점수(`mid`)가 80 점 이상인 데이터만 추출해 보시오.:

```{r filter4, exercise = TRUE}
filter(course, ..., ...)
```

```{r filter4-solution}
filter(course, gender == 'F', mid >= 80)
```

5. `course` 데이터 중 학년(`year`)이 4학년이거나 중간고사 점수(`mid`)가 90 점 이상인 데이터만 추출해 보시오.:

```{r filter5, exercise = TRUE}
filter(course, ... | ...)
```

```{r filter5-solution}
filter(course, year == 4 | mid >= 90)
```


## `arrange` 연습 문제

1. `course` 데이터를 중간고사 점수(`mid`)가 낮은 학생에서 높은 학생 순으로 정렬해 보시오.:

```{r arrange1, exercise = TRUE}
arrange(course, ...)
```

```{r arrange1-solution}
arrange(course, mid)
```

2. `course` 데이터를 중간고사 점수(`mid`)가 높은 학생에서 낮은 학생 순으로 정렬해 보시오.:

```{r arrange2, exercise = TRUE}
arrange(course, desc(...))
```

```{r arrange2-solution}
arrange(course, desc(mid))
```

3. `course` 데이터를 학년(`year`)이 낮은 학생에서 높은 학생 순으로 정렬하시오. 단, 학년이 같은 학생은  중간고사(`mid`)가 낮은 학생에서 높은 학생 순으로 정렬한다.:

```{r arrange3, exercise = TRUE}
arrange(course, ..., ...)
```

```{r arrange3-solution}
arrange(course, year, mid)
```

3. `course` 데이터를 학년(`year`)이 낮은 학생에서 높은 학생 순으로 정렬하시오. 단, 이번에는 학년이 같은 학생은 중간고사 점수(`mid`)가 높은 학생에서 낮은 학생 순으로 정렬한다.:

```{r arrange4, exercise = TRUE}
arrange(course, ..., desc(...))
```

```{r arrange4-solution}
arrange(course, year, desc(mid))
```


## `select` 연습 문제

1. `course` 데이터에서 학년(`year`), 중간고사 점수(`mid`) 열만 뽑아보시오.  

```{r select1, exercise = TRUE}
select(course, ..., ...)
```

```{r select1-solution}
select(course, year, mid)
```

2. `course` 데이터에서 학년(`year`), 중간고사 점수(`mid`) 열만 뺀 나머지 열을 뽑아보시오.  

```{r select2, exercise = TRUE}
select(course, -..., -...)
```

```{r select2-solution}
select(course, -year, -mid)
```

3. `course` 데이터에서 중간고사 점수(`mid`)에서 총점(`score`) 열까지를 뽑아보시오.  

```{r select3, exercise = TRUE}
select(course, ...:...)
```

```{r select3-solution}
select(course, mid:score)
```

4. `course` 데이터에서 중간고사 점수(`mid`)에서 숙제(`hw`) 열까지를 제외하고 다른 열을 뽑아보시오.  

```{r select4, exercise = TRUE}
select(course, -(...:...))
```

```{r select4-solution}
select(course, -(mid:hw))
```


## `mutate` 연습 문제

1. `course`에서 기말고사(`final`) 점수에서 중간고사(`mid`) 점수를 뺀 값을 계산하여  `course` 데이터에 향상도(`improv`) 열로 추가해 보시오. 

```{r mutate1, exercise = TRUE}
mutate(course, ... = ...)
```

```{r mutate1-solution}
mutate(course, improv = final - mid)
```

2. `course` 데이터에서 총점(`score`)가 80점 이상이면 A, 80점 미만이면 B로 하여 성적을 부여하고자 한다. `ifelse()` 함수를 사용하여 성적(`grade`) 열을 추가해 보시오. `ifelse(조건, 결과1, 결과2)` 함수는 '조건'이 성립하면, 결과1이 그렇지 않으면 결과2가 출력되는 함수이다. 

```{r mutate2, exercise = TRUE}
mutate(course, grade = ifelse(... > ..., ..., ...))
```

```{r mutate2-solution}
mutate(course, grade = ifelse(score >= 80, "A", "B"))
```


## `summarize` 연습 문제

1. `course`에서 최종점수(`score`)의 데이터수, 평균과 표준편차를 계산하여 각각 count, mean, sd 열로 요약해 보시오. 

```{r summarize1, exercise = TRUE}
summarize(course, count =..., mean = ..., sd = ...)
```

```{r summarize1-solution}
summarize(course, count = n(), mean = mean(score), sd = sd(score))
```

2. `course`에서 성별(`gender`)로 최종점수(`score`)의 데이터수, 평균과 표준편차를 계산하여 각각 count, mean, sd 열로 요약해 보시오. 

```{r summarize2, exercise = TRUE}
g <- group_by(course, ...)
summarize(..., count = ..., mean = ..., sd = ...)
```

```{r summarize2-solution}
g <- group_by(course, gender)
summarize(g, count = n(), mean = mean(score), sd = sd(score))
```


## 파이프 연산자 연습 문제

1. 파이프 연산자(`%>%`)를 사용하여 `course`에서 성별(`gender`)로 최종점수(`score`)의 데이터수, 평균과 표준편차를 계산하여 각각 count, mean, sd 열로 요약해 보시오. 

```{r pipe1, exercise = TRUE}
course %>% group_by(...) %>% summarize(... = ..., ... = ..., ... = ...)
```

```{r pipe1-solution}
course %>% group_by(gender) %>% summarize(count = n(), mean = mean(score), sd = sd(score))
```

2. 파이프 연산자(`%>%`)를 사용하여 `course`에서 최종점수(`score`)가 85점보다 높은 학생의 데이터를 뽑아서 데이터수, 평균과 표준편차를 계산하여 각각 count, mean, sd 열로 요약해 보시오.

```{r pipe2, exercise = TRUE}
course %>% filter(... > ...) %>% summarize(... = ..., ... = ..., ... = ...)
```

```{r pipe2-solution}
course %>% filter(score > 85) %>% summarize(count = n(), mean = mean(score), sd = sd(score))
```

3. 파이프 연산자(`%>%`)를 사용하여 `course`에서 최종점수(`score`)가 85점보다 높은 학생의 데이터를 뽑아 보시오. 

```{r pipe3, exercise = TRUE}
course %>%  filter(... > ...)  
```

```{r pipe3-solution}
course %>%  filter(score > 85)  
```

4. 파이프 연산자(`%>%`)를 사용하여 `course`에서 최종점수(`score`)가 85점보다 높은 학생의 데이터를 뽑아서 성별(`gender`)로 데이터수, 평균과 표준편차를 계산하여 각각 count, mean, sd 열로 요약해 보시오. 

```{r pipe4, exercise = TRUE, exercise.lines=6}
course %>% 
  filter(... > ...) %>% 
  group_by(...) %>%
  summarize(... = ..., ... = ..., ... = ...)
```

```{r pipe4-solution}
course %>% 
  filter(score > 85) %>% 
  group_by(gender) %>%
  summarize(count = n(), mean = mean(score), sd = sd(score))
```

